<!DOCTYPE html PUBLIC "-//W3C//DTD XHTML 1.0 Transitional//EN" "http://www.w3.org/TR/xhtml1/DTD/xhtml1-transitional.dtd">
<html xmlns="http://www.w3.org/1999/xhtml">
<head>
	<meta http-equiv="Content-Type" content="text/html; charset=iso-8859-1" />
	<title>Ymm‰rr‰ suomea</title>
	<style type="text/css" media="all">@import "css/styles.css";</style>
	<script type="text/javascript" src="swfobject.js"></script>
</head>
<body class="font-medium">
	<div id="main-wrapper">
		<div id="topbar"></div>
		<div id="main-menu">
			<table cellspacing="0" cellpadding="0" border="0" class="add-links"><tr>
				<td class="item"><img class="raquo" src="i/raquo.gif" alt="" height="7" width="4" /><a href="/ymmarra/index.php?moduli=sanakirja">Sanakirja</a></td>
				<td class="item"><img class="raquo" src="i/raquo.gif" alt="" height="7" width="4" /><a href="/ymmarra/index.php?moduli=verbit">Verbiluettelo</a></td>
				<td class="item"><img class="raquo" src="i/raquo.gif" alt="" height="7" width="4" /><a href="/ymmarra/index.php?moduli=kielioppi">Kielioppi</a></td>
			</tr></table>
			<table cellspacing="0" cellpadding="0" border="0"><tr>
				<td class="item"><img class="raquo" src="i/raquo.gif" alt="" height="7" width="4" /><a href="/ymmarra/index.php">Etusivu</a></td>
				<td class="item"><img class="raquo" src="i/raquo.gif" alt="" height="7" width="4" /><a href="/ymmarra/index.php?moduli=tekstit">Lukutekstit</a></td>
			</tr></table>
		</div>
		<div id="content">
			<table cellspacing="0" cellpadding="0" border="0" id="content-wrapper"><tr>
				<td>
					<div id="left-menu">
												<div class="header-verb"><span>Verbit</span></div>
						<div class="menu">
								<div class="init"><a href="/ymmarra/index.php?moduli=verbit&kirjain=a">A</a></div>
								<div class="init"><a href="/ymmarra/index.php?moduli=verbit&kirjain=e">E</a></div>
								<div class="init"><a href="/ymmarra/index.php?moduli=verbit&kirjain=h">H</a></div>
								<div class="init"><a href="/ymmarra/index.php?moduli=verbit&kirjain=i">I</a></div>
								<div class="init"><a href="/ymmarra/index.php?moduli=verbit&kirjain=j">J</a></div>
								<div class="init"><a href="/ymmarra/index.php?moduli=verbit&kirjain=k">K</a></div>
								<div class="init"><a href="/ymmarra/index.php?moduli=verbit&kirjain=l">L</a></div>
								<div class="init"><a href="/ymmarra/index.php?moduli=verbit&kirjain=m">M</a></div>
								<div class="init"><a href="/ymmarra/index.php?moduli=verbit&kirjain=n">N</a></div>
								<div class="init"><a href="/ymmarra/index.php?moduli=verbit&kirjain=o">O</a></div>
								<div class="init"><a href="/ymmarra/index.php?moduli=verbit&kirjain=p">P</a></div>
								<div class="init"><a href="/ymmarra/index.php?moduli=verbit&kirjain=r">R</a></div>
								<div class="init"><a href="/ymmarra/index.php?moduli=verbit&kirjain=s">S</a></div>
								<div class="init"><a href="/ymmarra/index.php?moduli=verbit&kirjain=t">T</a></div>
								<div class="init"><a href="/ymmarra/index.php?moduli=verbit&kirjain=u">U</a></div>
								<div class="init"><a href="/ymmarra/index.php?moduli=verbit&kirjain=v">V</a></div>
								<div class="init"><a href="/ymmarra/index.php?moduli=verbit&kirjain=y">Y</a></div>
								<div class="init"><a href="/ymmarra/index.php?moduli=verbit&kirjain=ƒ">ƒ</a></div>
						</div>					</div>
				</td>
				<td>
					<div id="main-content">
						<div id="path">
							<a href=".">Etusivu</a> &gt; <a href="/ymmarra/index.php?moduli=verbit&kirjain=P">P</a>						</div>
													<h1>PƒƒTYƒ</h1>
						<table cellspacing="0" cellpadding="0" border="0">
							<tr>
								<td colspan="2" style="padding-bottom:10px;"><strong>Aktiivin indikatiivi</strong></td>
							</tr>
							<tr>
								<td><pre>PREESENS                   
min‰      p‰‰dyn           
sin‰      p‰‰dyt           
h‰n       p‰‰tyy           
me        p‰‰dymme         
te        p‰‰dytte         
he        p‰‰tyv‰t         

PASSIIVI
          p‰‰dyt‰‰n        

IMPERFEKTI                 
         p‰‰dyin           
         p‰‰dyit           
         p‰‰tyi            
         p‰‰dyimme         
         p‰‰dyitte         
         p‰‰tyiv‰t         

PASSIIVI
         p‰‰dyttiin        

PERFEKTI
olen     p‰‰tynyt          
olet     p‰‰tynyt          
on       p‰‰tynyt          
olemme   p‰‰tyneet         
olette   p‰‰tyneet         
ovat     p‰‰tyneet         

PASSIIVI
on       p‰‰dytty          

PLUSKVAMPERFEKTI
olin     p‰‰tynyt          
olit     p‰‰tynyt          
oli      p‰‰tynyt          
olimme   p‰‰tyneet         
olitte   p‰‰tyneet         
olivat   p‰‰tyneet         

PASSIIVI
oli      p‰‰dytty          
</pre></td>
								<td>&nbsp;&nbsp;&nbsp;</td>
								<td><pre>     KIELTOMUOTO
    en        p‰‰dy
    et        p‰‰dy
    ei        p‰‰dy
    emme      p‰‰dy
    ette      p‰‰dy
    eiv‰t     p‰‰dy


    ei        p‰‰dyt‰

   
     en        p‰‰tynyt
     et        p‰‰tynyt
     ei        p‰‰tynyt
     emme      p‰‰tyneet
     ette      p‰‰tyneet
     eiv‰t     p‰‰tyneet


    ei        p‰‰dytty


    en      ole p‰‰tynyt
    et      ole p‰‰tynyt
    ei      ole p‰‰tynyt
    emme    ole p‰‰tyneet
    ette    ole p‰‰tyneet
    eiv‰t   ole p‰‰tyneet


    ei      ole p‰‰dytty


    en    ollut  p‰‰tynyt
    et    ollut  p‰‰tynyt
    ei    ollut  p‰‰tynyt
    emme  olleet p‰‰tyneet
    ette  olleet p‰‰tyneet
    eiv‰t olleet p‰‰tyneet


    ei    ollut  p‰‰dytty
</pre></td>
							</tr>
						</table>
						<table cellspacing="0" cellpadding="0" border="0">
							<tr>
								<td colspan="2" style="padding-bottom:10px;"><strong>Aktiivin konditionaali</strong></td>
							</tr>
							<tr>
								<td><pre>PREESENS
min‰     p‰‰tyisin         
sin‰     p‰‰tyisit         
h‰n      p‰‰tyisi          
me       p‰‰tyisimme       
te       p‰‰tyisitte       
he       p‰‰tyisiv‰t       

PASSIIVI
         p‰‰dytt‰isiin     

PERFEKTI
olisin   p‰‰tynyt          
olisit   p‰‰tynyt          
olisi    p‰‰tynyt          
olisimme p‰‰tyneet         
olisitte p‰‰tyneet         
olisivat p‰‰tyneet         

PASSIIVI
olisi    p‰‰dytty          
</pre></td>
								<td>&nbsp;&nbsp;&nbsp;</td>
								<td><pre> 
     en          p‰‰tyisi
     et          p‰‰tyisi
     ei          p‰‰tyisi
     emme        p‰‰tyisi
     ette        p‰‰tyisi
     eiv‰t       p‰‰tyisi


    ei          p‰‰dytt‰isi


    en olisi    p‰‰tynyt
    et olisi    p‰‰tynyt
    ei olisi    p‰‰tynyt
    emme olisi  p‰‰tyneet
    ette olisi  p‰‰tyneet
    eiv‰t olisi p‰‰tyneet


    ei olisi    p‰‰dytty
</pre></td>
							</tr>
						</table>
						<table cellspacing="0" cellpadding="0" border="0">
							<tr>
								<td colspan="2" style="padding-bottom:10px;"><strong>Aktiivin potentiaali</strong></td>
							</tr>
							<tr>
								<td><pre>PREESENS
min‰     p‰‰tynen          
sin‰     p‰‰tynet          
h‰n      p‰‰tynee          
me       p‰‰tynemme        
te       p‰‰tynette        
he       p‰‰tynev‰t        

PASSIIVI
         p‰‰dytt‰neen      

PERFEKTI
lienen   p‰‰tynyt          
lienet   p‰‰tynyt          
lienee   p‰‰tynyt          
lienemme p‰‰tyneet         
lienette p‰‰tyneet         
lienev‰t p‰‰tyneet         

PASSIIVI
lienee   p‰‰dytty          
</pre></td>
								<td>&nbsp;&nbsp;&nbsp;</td>
								<td><pre> 
    en          p‰‰tyne
    et          p‰‰tyne
    ei          p‰‰tyne
    emme        p‰‰tyne
    ette        p‰‰tyne
    eiv‰t       p‰‰tyne


    ei          p‰‰dytt‰ne


    en    liene p‰‰tynyt
    et    liene p‰‰tynyt
    ei    liene p‰‰tynyt
    emme  liene p‰‰tyneet
    ette  liene p‰‰tyneet
    eiv‰t liene p‰‰tyneet


    ei    liene p‰‰dytty
</pre></td>
							</tr>
						</table>
						<table cellspacing="0" cellpadding="0" border="0">
							<tr>
								<td colspan="2" style="padding-bottom:10px;"><strong>Aktiivin imperatiivi</strong></td>
							</tr>
							<tr>
								<td><pre>PREESENS

(sin‰)   p‰‰dy             
(h‰n)    p‰‰tykˆˆn         
(me)     p‰‰tyk‰‰mme       
(te)     p‰‰tyk‰‰          
(he)     p‰‰tykˆˆt         

PASSIIVI
         p‰‰dytt‰kˆˆn      

PERFEKTI

ole      p‰‰tynyt          
olkoon   p‰‰tynyt          
olkaamme p‰‰tyneet         
olkaa    p‰‰tyneet         
olkoot   p‰‰tyneet         

PASSIIVI

olkoon   p‰‰dytty          
</pre></td>
								<td>&nbsp;&nbsp;&nbsp;</td>
								<td><pre> 

    ‰l‰         p‰‰dy
    ‰lkˆˆn      p‰‰tykˆ
    ‰lk‰‰mme    p‰‰tykˆ
    ‰lk‰‰       p‰‰tykˆ
    ‰lkˆˆt      p‰‰tykˆ


    ‰lkˆˆn      p‰‰dytt‰kˆ



    ‰l‰ ole       p‰‰tynyt
    ‰lkˆˆn olko   p‰‰tynyt
    ‰lk‰‰mme olko p‰‰tyneet
    ‰lk‰‰ olko    p‰‰tyneet
    ‰lkˆˆt olko   p‰‰tyneet



    ‰lkˆˆn olko   p‰‰dytty
</pre></td>
							</tr>
						</table>
						<table cellspacing="0" cellpadding="0" border="0">
							<tr>
								<td colspan="2" style="padding-bottom:10px;"><strong>Verbin nominaalimuodot</strong></td>
							</tr>
							<tr>
								<td><pre>I INFINITIIVI              

Lyhyempi muoto:            
         p‰‰ty‰            

Pitempi muoto:             
         p‰‰ty‰kseni       
         p‰‰ty‰ksesi
         p‰‰ty‰kseen
         p‰‰ty‰ksemme
         p‰‰ty‰ksenne
         p‰‰ty‰kseen

III  INFINITIIVI           

inessiivi    p‰‰tym‰ss‰    
elatiivi     p‰‰tym‰st‰    
illatiivi    p‰‰tym‰‰n     
adessiivi    p‰‰tym‰ll‰
abessiivi    p‰‰tym‰tt‰    
instruktiivi p‰‰tym‰n      
                           
Passiivi
instruktiivi p‰‰dytt‰m‰n   
                           
                           







<pre>

</BODY>
</HTML>
</pre></td>
								<td>&nbsp;&nbsp;&nbsp;</td>
								<td><pre> II INFINITIIVI

 inessiivi    p‰‰tyess‰
 instruktiivi p‰‰tyen

 Passiivi
 inessiivi    p‰‰dytt‰ess‰






   IV INFINITIIVI

   nominatiivi  p‰‰tyminen
   partitiivi   p‰‰tymist‰
   

   I PARTISIIPPI
   aktiivi      p‰‰tyv‰
   passiivi     p‰‰dytt‰v‰

     II PARTISIIPPI
   aktiivi      p‰‰tynyt
   passiivi     p‰‰dytty











</pre></td>
							</tr>
						</table>

					</div>
				</td>
			</tr></table>		</div>
		<div id="footer"><a href="http://www.oph.fi/"><img src="i/oph_logo_ymmarrasuomea.gif" width="157" height="35" alt="OPH" /></a></div>
	</div>
</body>
</html>
